# 请教陈版：长期股权投资减值准备是否可以确认递延所得税资产

提问人：ariel00 时间：2011-03-09 19:02:08
请教陈版：长期股权投资减值准备是否可以确认递延所得税资产

回答人：chenyiwei
请对照所得税会计准则中对递延所得税资产确认的一般条件，并考虑该被投资单位是否属于子公司、合营企业或联营企业，以及是在合并层面还是个别报表层面讨论这个问题，作出分析和判断。

回答人：chenyiwei
请参阅《计学撮要》P249～ 251 。
在确定母公司个别报表层面有必要就对子公司的长期股权投资计提资产减值准备的情况下，是否就该项减值准备确认递延所得税资产，需要考虑以下因素： （ 1 ）母公司是否有在可预见的未来处置或者清算该子公司的计划（如果在可预见的未来没有处置或清算该子公司的计划，则表明该项因计提长期股权投资减值准备导致的暂时性差异在可预见的未来很可能不会转回，故不应就此确认递延所得税资产。对此，在审计实务中遇到此类情形时，注册会计师应当获取母公司内部的相关决议和会议纪要等文件作为审计证据，并要求母公司管理层作出明确的书面声明）。 （ 2 ）预计该项减值准备成为事实损失（即根据税务规定确定的股权转让损失或被投资企业清算损失）时将可获准在企业所得税税前扣除。一般理解这是需专项申报的资产损失，如果涉及金额重大，注册会计师应提请企业与主管税务机关做好沟通工作，尽早提供财税[2009]57号文件和国家税务总局公告[2011]25号等相关规定所要求提供的各项证明材料）。 （ 3 ）预计未来该损失实际发生时，母公司有无足够的应纳税所得额以实现该项损失的税收抵免利益。 在同时满足上述条件的情况下，母公司个别报表层面应当就该项长期投资减值准备确认递延所得税资产。

回答人：chenyiwei
回复 飘雪～ 的帖子
实务中对于此类调整出来的亏损在汇算清缴时能否获得税务机关认可的问题要谨慎对待。如果现在的调整表明当初的 2010 年度汇算清缴结果有错误，则还是建议向主管税务机关申请重新进行 2010 年度汇算清缴申报，在税务机关确认该亏损的基础上，再根据所得税会计准则对递延所得税资产确认的一般规定（尤其是对 2011 年度的盈利能否合理预见到），考虑能否在 2010 年末追溯确认递延所得税资产。

提问人：呼叫帮助 时间：2012-05-16 06:41:00
回复 chenyiwei 的帖子
陈版在个别报表层面我认为对被投资单位是属于子公司、合营企业或联营企业，则不需要考虑确认递延所得税资产，是否正确？

回答人：chenyiwei
不能这样理解。以成本法核算的长期股权投资在个别报表层面不适用此条。

提问人：呼叫帮助 时间：2012-05-17 16:58:42
陈版不理解以成本法核算的长期股权投资在个别报表层面为什么不适用此条？能否解释一下？

回答人：chenyiwei
以成本法核算的长期股权投资，在个别报表层面就是一项单独的资产，与其他资产并无实质不同之处。所以同样适用其他资产、负债所适用的“初始确认豁免”。

提问人：chuangz11 时间：2016-12-08 22:52:31
请问陈版主，在合并层面应该如何考虑是否确认递延所得税资产呢？

回答人：chenyiwei
这个问题解答是现在的《瑞华研究 2010 ～ 2016 汇编》之“问题2-3-27（母公司个别报表层面与长期股权投资减值准备相对应的递延所得税资产在合并报表层面的处理）”。可供参考。